【裁判字號】    97,小上,27
【裁判日期】    971229
【裁判案由】    返還消費借貸款
【裁判全文】
臺灣新竹地方法院民事判決              97年度小上字第27號
上  訴  人  甲○○
                        樓之2
被上訴人    遠東國際商業銀行股份有限公司
                        樓
法定代理人  乙○○
                        樓
                        號1樓
訴訟代理人  陳偉智
                        號1樓
上當事人間請求返還消費借貸款事件，上訴人對於中華民國97年
9月30 日本院簡易庭97年度竹小字第413 號小額訴訟事件第一審
判決提起上訴，本院裁定如左：
    主  文
上訴駁回。
第二審訴訟費用新臺幣壹仟伍佰元由上訴人負擔。
    理  由
一、按對於小額程序之第一審裁判，得上訴或抗告於管轄之地方
    法院，其審判以合議行之。對於前項第一審裁判之上訴或抗
    告，非以其違背法令為理由，不得為之。又上訴狀內應記載
    上訴理由，表明下列各款事項：一、原判決所違背之法令及
    具體內容。二、依訴訟資料可認為原判決有違背法令之具體
    事實。民事訴訟法第436 之24及第436 條之25分別定有明文
    。又依同法第468 條規定，判決不適用法規或適用不當者，
    為違背法令；而判決有同法第469 條第1 款至第5 款情形之
    一者，為當然違背法令，此在對小額訴訟事件第一審判決提
    起上訴時亦準用之，此觀民事訴訟法第436 之32規定自明。
    是當事人就小額訴訟事件第一審判決提起上訴，如依民事訴
    訟法第468 條規定，以原審判決有不適用法規或適用法規不
    當為理由時，其上訴狀或理由書應有具體之指摘，並揭示該
    法規之條項或其內容；若係成文法以外之法則，應揭示該法
    則之旨趣；倘為司法院解釋或判例，則應揭示該判解之字號
    或其內容。如依民事訴訟法第469 條所列第1 款至第5 款情
    形為理由時，其上訴狀或理由書，應揭示合於該條款之事實
    。上訴狀或理由書如未依此項方法表明，或其所表明者，顯
    與上開法條規定之情形不相合時，即難認為已對原審判決之
    違背法令有具體之指摘，其上訴自難認為合法。
二、本件上訴意旨略以：被上訴人明知訴外人亞力山大公司經營
    末期財務不善，仍同意本件消費借貸契約，導致善意之第三
    人陷入圈套，受害人遍及全國，亞力山大公司此種詐欺行為
    若無被上訴人之協助，不致引起巨大波瀾，被上訴人對此豈
    無責任。法律是服務大眾而非財團，而上訴人只是想運動健
    身，卻遭不平之對待，被上訴人有能力卻未詳實徵信，草率
    與財務不善之亞力山大公司合作，共同詐騙消費者，被害民
    眾委託消基費進行訴訟，被上訴人竟以龐大財團勢力以眾律
    師團向消費者求償，卻不針對亞力山大公司，令人相當不解
    ，且不僅要求消費者償還不合理之貸款金額，並要求支付年
    息百分之18.25 之高額利息，上訴人因失業又遭詐騙，實無
    法償還，爰請求：原判決廢棄；駁回被上訴人在原審之訴；
    第1 、2 審訴訟費用由被上訴人負擔等語。
三、經查，本件上訴人對小額訴訟之第一審判決提起上訴，核其
    上訴狀內所載上訴理由，係指摘原審未審酌被上訴人係與訴
    外人亞力山大公司共同詐騙上訴人，被上訴人應負有責任等
    情，亦即係就第一審判決有關取捨證據、認定事實之職權行
    使而為指摘，並未具體說明第一審判決之認定有何不適用法
    規或適用法規不當之情形，並揭示該法規之條項或其內容，
    及合於民事訴訟法第469 條所列各款之事實，難認上訴人對
    該判決之如何違背法令已有具體指摘，揆諸首揭法條意旨，
    上訴人上開指摘，自難認屬合法，應予駁回。
四、上訴人應負擔之訴訟費用額，確定為如主文第2 項所示。
五、據上論結，本件上訴不合法，依民事訴訟法第436 條之32第
    2 項準用第444 條第1 項前段、第436 條之19第1 項、第95
    條及第78條，裁定如主文。
中    華    民    國    97    年    12    月    29    日
                  民事第二庭  審判長法  官  陳順珍
                                    法  官  林南薰
                                    法  官  朱美璘
以上正本係照原本作成。
本裁定不得抗告。
中    華    民    國    97    年    12    月    29    日
                                    書記官  陳德榮


司法院資訊處製作；財團法人民間司法改革基金會備份。
